---
output: github_document
---

<!-- README.md is generated from README.Rmd. Please edit that file -->

```{r, include = FALSE}
knitr::opts_chunk$set(
  collapse = TRUE,
  comment = "#>",
  fig.path = "man/figures/README-",
  out.width = "100%"
)
```

# dreestools

<!-- badges: start -->
<!-- badges: end -->

Ce package vise à fournir des outils pratiques (fonctions et tables de métadonnées) pour faciliter l'exploration, la récupération et l'utilisation des données publiées par la DREES (service statistique du ministère en charge des affaires sociales et de la santé) sur son site web ou son entrepot de données data.drees.

**DISCLAIMER** : le package *dreestools* N'EST PAS un package officiel de la DREES, et son contenu ne l'engage donc en aucune manière.

**Note for English-speaking users** : The *dreestools* package targets mainly French users, henceforth its documentation is provided in French only.

## Installation

La version de développement peut être téléchargée sous [GitHub](https://github.com/patrickaubert/dreestools) :

``` r
# install.packages("devtools")
devtools::install_github("patrickaubert/dreestools",ref='main')
```
## Présentation

Le contenu du package est présenté sur sa page web : https://patrickaubert.github.io/dreestools/

## Exemples

A venir ...

```{r example}
library(dreestools)
## basic example code
```

